<?xml version='1.0' encoding='utf-8'?>
<data>
  <row>
    <index>0</index>
    <word>o‘shanday</word>
    <stem_inflectional>o'shan</stem_inflectional>
    <stem_correct>o‘sha</stem_correct>
    <lemma>o‘sha</lemma>
    <formed>o‘sha+day=o‘shanday</formed>
    <rule>qiyosiy day qo'shimchasi qo'shilganligi sababli bitta n harfi ortgan</rule>
  </row>
  <row>
    <index>1</index>
    <word>shunga</word>
    <stem_inflectional>shun</stem_inflectional>
    <stem_correct>shu</stem_correct>
    <lemma>shu</lemma>
    <formed>shu+ga=shunga</formed>
    <rule>jo'nalish kelishigi qo'shilganligi sababi bitta n harfi ortgan</rule>
  </row>
  <row>
    <index>2</index>
    <word>bunga</word>
    <stem_inflectional>bun</stem_inflectional>
    <stem_correct>bu</stem_correct>
    <lemma>bu</lemma>
    <formed>bu+ga=bunga</formed>
    <rule>Jo'nalish kelishigi qo'shilganligi sababi bitta n harfi ortgan</rule>
  </row>
  <row>
    <index>3</index>
    <word>unga</word>
    <stem_inflectional>un</stem_inflectional>
    <stem_correct>u</stem_correct>
    <lemma>u</lemma>
    <formed>u+ga=unga</formed>
    <rule>Jo'nalish kelishigi qo'shilganligi sababi bitta n harfi ortgan</rule>
  </row>
  <row>
    <index>4</index>
    <word>shunday</word>
    <stem_inflectional>shun</stem_inflectional>
    <stem_correct>shu</stem_correct>
    <lemma>shu</lemma>
    <formed>shu+day=shunday</formed>
    <rule>qiyosiy day qo'shimchasi qo'shilganligi sababli bitta n harfi ortgan</rule>
  </row>
  <row>
    <index>5</index>
    <word>bunday</word>
    <stem_inflectional>bun</stem_inflectional>
    <stem_correct>bu</stem_correct>
    <lemma>bu</lemma>
    <formed>bu+day=bunday</formed>
    <rule>qiyosiy day qo'shimchasi qo'shilganligi sababli bitta n harfi ortgan</rule>
  </row>
  <row>
    <index>6</index>
    <word>o‘shanga</word>
    <stem_inflectional>o'shan</stem_inflectional>
    <stem_correct>o‘sha</stem_correct>
    <lemma>o‘sha</lemma>
    <formed>o‘sha+ga=o‘shanga</formed>
    <rule>jo'nalish kelishigi qo'shilganligi sababi bitta n harfi ortgan</rule>
  </row>
  <row>
    <index>7</index>
    <word>issiq</word>
    <stem_inflectional>iss</stem_inflectional>
    <stem_correct>isi</stem_correct>
    <lemma>is, issiq</lemma>
    <formed>isi +q=issiq</formed>
    <rule> q qo'shimchasi qo'shilganligi sababli bitta s harfi ortgan</rule>
  </row>
  <row>
    <index>8</index>
    <word>achchiq</word>
    <stem_inflectional>achch</stem_inflectional>
    <stem_correct>achi</stem_correct>
    <lemma>achi, achchiq</lemma>
    <formed>achi+q=achchiq</formed>
    <rule>q qo'shimchasi qo'shilganligi sababli bitta ch harfi ortgan</rule>
  </row>
  <row>
    <index>9</index>
    <word>sassiq</word>
    <stem_inflectional>sass</stem_inflectional>
    <stem_correct>sasi</stem_correct>
    <lemma>sasi, sassiq</lemma>
    <formed>sasi+q=sassiq</formed>
    <rule> q qo'shimchasi qo'shilganligi sababli bitta s harfi ortgan</rule>
  </row>
  <row>
    <index>10</index>
    <word>qattiq</word>
    <stem_inflectional>qatt</stem_inflectional>
    <stem_correct>qati</stem_correct>
    <lemma>qati, qattiq</lemma>
    <formed>qati+q=qattiq</formed>
    <rule>q qo'shimchasi qo'shilganligi sababli bitta q harfi ortgan</rule>
  </row>
  <row>
    <index>11</index>
    <word>mavzuyim</word>
    <stem_inflectional>mavzuy</stem_inflectional>
    <stem_correct>mavzu</stem_correct>
    <lemma>mavzu</lemma>
    <formed>mavzu+im=mavzuyim</formed>
    <rule>egalik qo'shimchasi im qo'shilganligi sababli bitta y harfi ortgan</rule>
  </row>
  <row>
    <index>12</index>
    <word>parvoying</word>
    <stem_inflectional>parvoy</stem_inflectional>
    <stem_correct>parvo</stem_correct>
    <lemma>parvo</lemma>
    <formed>parvo+ing=parvoying</formed>
    <rule>ikkinchi shaxs qo'shimchasi ing qo'shilganligi sababli bitta y harfi ortgan</rule>
  </row>
  <row>
    <index>13</index>
    <word>avzoyim</word>
    <stem_inflectional>avzoy</stem_inflectional>
    <stem_correct>avzo</stem_correct>
    <lemma>avzo</lemma>
    <formed>avzo+im=avzoyim</formed>
    <rule>egalik qo'shimchasi im qo'shilganligi sababli bitta y harfi ortgan</rule>
  </row>
  <row>
    <index>14</index>
    <word>obro‘yingiz</word>
    <stem_inflectional>obro'y</stem_inflectional>
    <stem_correct>obro‘</stem_correct>
    <lemma>obro‘</lemma>
    <formed>obro‘+ingiz=obro‘yingiz</formed>
    <rule>2 shaxs  qo'shimchasi ingiz qo'shilganligi sababli bitta y harfi ortgan</rule>
  </row>
  <row>
    <index>15</index>
    <word>mavqeyimiz</word>
    <stem_inflectional>mavqey</stem_inflectional>
    <stem_correct>mavqe</stem_correct>
    <lemma>mavqe</lemma>
    <formed>mavqe+imiz=mavqeyimiz</formed>
    <rule>egalik qo'shimchasi im qo'shilganligi sababli bitta y harfi ortgan</rule>
  </row>
  <row>
    <index>16</index>
    <word>hissiy</word>
    <stem_inflectional>hiss</stem_inflectional>
    <stem_correct>his</stem_correct>
    <lemma>his, hissiy</lemma>
    <formed>his+iy=hissiy</formed>
    <rule>iy qo'shimchasi qo'shilganligi sababli bitta s harfi ortgan</rule>
  </row>
  <row>
    <index>17</index>
    <word>tibbiy</word>
    <stem_inflectional>tibb</stem_inflectional>
    <stem_correct>tib</stem_correct>
    <lemma>tib, tibbiy</lemma>
    <formed>tib+iy=tibbiy</formed>
    <rule>iy qo'shimchasi qo'shilganligi sababli bitta b harfi ortgan</rule>
  </row>
  <row>
    <index>18</index>
    <word>jizza</word>
    <stem_inflectional>jizz</stem_inflectional>
    <stem_correct>jiz</stem_correct>
    <lemma>jiz, jizza</lemma>
    <formed>jiz+a=jizza</formed>
    <rule>a qo'shimchasi qo'shilganligi sababli bitta z harfi ortgan</rule>
  </row>
  <row>
    <index>19</index>
    <word>shartta</word>
    <stem_inflectional>shartt</stem_inflectional>
    <stem_correct>shart</stem_correct>
    <lemma>shart, shartta</lemma>
    <formed>shart+a=shartta</formed>
    <rule>a qo'shimchasi qo'shilganligi sababli bitta t harfi ortgan</rule>
  </row>
  <row>
    <index>20</index>
    <word>taqqa</word>
    <stem_inflectional>taqq</stem_inflectional>
    <stem_correct>taq</stem_correct>
    <lemma>taq, taqqa</lemma>
    <formed>taq+a=taqqa</formed>
    <rule>a qo'shimchasi qo'shilganligi sababli bitta q harfi ortgan</rule>
  </row>
  <row>
    <index>21</index>
    <word>sharros</word>
    <stem_inflectional>sharr</stem_inflectional>
    <stem_correct>shar</stem_correct>
    <lemma>shar,sharros</lemma>
    <formed>shar+os=sharros</formed>
    <rule>os qo'shimchasi qo'shilganligi sababli bitta r harfi ortgan</rule>
  </row>
  <row>
    <index>22</index>
    <word>chuvvos</word>
    <stem_inflectional>chuvv</stem_inflectional>
    <stem_correct>chuv</stem_correct>
    <lemma>chuv, chuvvos</lemma>
    <formed>chuv+os=chuvvos</formed>
    <rule>os qo'shimchasi qo'shilganligi sababli bitta r harfi ortgan</rule>
  </row>
  <row>
    <index>23</index>
    <word>varrak</word>
    <stem_inflectional>varr</stem_inflectional>
    <stem_correct>var</stem_correct>
    <lemma>var, varrak</lemma>
    <formed>var+ak=varrak</formed>
    <rule>ak qo'shimchasi qo'shilganligi sababli bitta r harfi ortgan</rule>
  </row>
  <row>
    <index>24</index>
    <word>g'urrak</word>
    <stem_inflectional>g'urr</stem_inflectional>
    <stem_correct>g'ur</stem_correct>
    <lemma>g'ur, g'urrak</lemma>
    <formed>g'ur+ak=g'urrak</formed>
    <rule>ak qo'shimchasi qo'shilganligi sababli bitta r harfi ortgan</rule>
  </row>
  <row>
    <index>25</index>
    <word>yeyilmoq</word>
    <stem_inflectional>yey</stem_inflectional>
    <stem_correct>yemoq</stem_correct>
    <lemma>ye</lemma>
    <formed>yemoq+il=yeyilmoq</formed>
    <rule>il qo'shimchasi qo'shilganligi sababli bitta y harfi ortgan</rule>
  </row>
  <row>
    <index>26</index>
    <word>deyilmoq</word>
    <stem_inflectional>dey</stem_inflectional>
    <stem_correct>demoq</stem_correct>
    <lemma>de</lemma>
    <formed>demoq+il=deyilmoq</formed>
    <rule>il qo'shimchasi qo'shilganligi sababli bitta y harfi ortgan</rule>
  </row>
  <row>
    <index>27</index>
    <word>unim</word>
    <stem_inflectional>un</stem_inflectional>
    <stem_correct>u</stem_correct>
    <lemma>u</lemma>
    <formed>u+im=unim</formed>
    <rule>egalik  qo'shimchasi qo'shilganligi sababli bitta n harfi ortgan</rule>
  </row>
  <row>
    <index>28</index>
    <word>bunim</word>
    <stem_inflectional>bun</stem_inflectional>
    <stem_correct>bu</stem_correct>
    <lemma>bu</lemma>
    <formed>bu+im=bunim</formed>
    <rule>egalik  qo'shimchasi qo'shilganligi sababli bitta n harfi ortgan</rule>
  </row>
  <row>
    <index>29</index>
    <word>o‘shanaqa</word>
    <stem_inflectional>o'shan</stem_inflectional>
    <stem_correct>o‘sha</stem_correct>
    <lemma>o‘sha</lemma>
    <formed>o‘sha+aqa=o‘shanaqa</formed>
    <rule>aqa  qo'shimchasi qo'shilganligi sababli bitta n harfi ortgan</rule>
  </row>
  <row>
    <index>30</index>
    <word>bunaqa</word>
    <stem_inflectional>bun</stem_inflectional>
    <stem_correct>bu</stem_correct>
    <lemma>bu</lemma>
    <formed>bu+aqa=bunaqa</formed>
    <rule>aqa  qo'shimchasi qo'shilganligi sababli bitta n harfi ortgan</rule>
  </row>
  <row>
    <index>31</index>
    <word>deyishmoq</word>
    <stem_inflectional>dey</stem_inflectional>
    <stem_correct>demoq</stem_correct>
    <lemma>de,demoq</lemma>
    <formed>demoq+ish=deyishmoq</formed>
    <rule>ish  qo'shimchasi qo'shilganligi sababli bitta y harfi ortgan</rule>
  </row>
  <row>
    <index>32</index>
    <word>yeyishmoq</word>
    <stem_inflectional>yey</stem_inflectional>
    <stem_correct>yemoq</stem_correct>
    <lemma>ye,yemoq</lemma>
    <formed>yemoq+ish=yeyishmoq</formed>
    <rule>ish  qo'shimchasi qo'shilganligi sababli bitta y harfi ortgan</rule>
  </row>
  <row>
    <index>33</index>
    <word>buncha</word>
    <stem_inflectional>bun</stem_inflectional>
    <stem_correct>bu</stem_correct>
    <lemma>bu</lemma>
    <formed>bu+cha=buncha</formed>
    <rule>cha  qo'shimchasi qo'shilganligi sababli bitta n harfi ortgan</rule>
  </row>
  <row>
    <index>34</index>
    <word>shuncha</word>
    <stem_inflectional>shun</stem_inflectional>
    <stem_correct>shu</stem_correct>
    <lemma>shu</lemma>
    <formed>shu+cha=shuncha</formed>
    <rule>cha  qo'shimchasi qo'shilganligi sababli bitta n harfi ortgan</rule>
  </row>
  <row>
    <index>35</index>
    <word>uncha</word>
    <stem_inflectional>un</stem_inflectional>
    <stem_correct>u</stem_correct>
    <lemma>u</lemma>
    <formed>u+cha=uncha</formed>
    <rule>cha  qo'shimchasi qo'shilganligi sababli bitta n harfi ortgan</rule>
  </row>
  <row>
    <index>36</index>
    <word>bunda</word>
    <stem_inflectional>bun</stem_inflectional>
    <stem_correct>bu</stem_correct>
    <lemma>bu</lemma>
    <formed>bu+da=bunda</formed>
    <rule>o'rin-payt qo'shimchasi qo'shilganligi sababli bitta n harfi ortgan</rule>
  </row>
  <row>
    <index>37</index>
    <word>shunda</word>
    <stem_inflectional>shun</stem_inflectional>
    <stem_correct>shu</stem_correct>
    <lemma>shu</lemma>
    <formed>shu+da=shunda</formed>
    <rule>o'rin-payt qo'shimchasi qo'shilganligi sababli bitta n harfi ortgan</rule>
  </row>
  <row>
    <index>38</index>
    <word>unda</word>
    <stem_inflectional>un</stem_inflectional>
    <stem_correct>u</stem_correct>
    <lemma>u</lemma>
    <formed>u+da=unda</formed>
    <rule>o'rin-payt qo'shimchasi qo'shilganligi sababli bitta n harfi ortgan</rule>
  </row>
  <row>
    <index>39</index>
    <word>o‘shanda</word>
    <stem_inflectional>o'shan</stem_inflectional>
    <stem_correct>o‘sha</stem_correct>
    <lemma>o‘sha</lemma>
    <formed>o‘sha+da=o‘shanda</formed>
    <rule>o'rin-payt qo'shimchasi qo'shilganligi sababli bitta n harfi ortgan</rule>
  </row>
  <row>
    <index>40</index>
    <word>o‘shancha</word>
    <stem_inflectional>o'shan</stem_inflectional>
    <stem_correct>o‘sha</stem_correct>
    <lemma>o‘sha</lemma>
    <formed>o‘sha+cha=o‘shancha</formed>
    <rule>cha  qo'shimchasi qo'shilganligi sababli bitta n harfi ortgan</rule>
  </row>
  <row>
    <index>41</index>
    <word>bundan</word>
    <stem_inflectional>bun</stem_inflectional>
    <stem_correct>bu</stem_correct>
    <lemma>bu</lemma>
    <formed>bu+dan=bundan</formed>
    <rule>chiqish qo'shimchasi qo'shilganligi sababli bitta n harfi ortgan</rule>
  </row>
  <row>
    <index>42</index>
    <word>undan</word>
    <stem_inflectional>un</stem_inflectional>
    <stem_correct>u</stem_correct>
    <lemma>u</lemma>
    <formed>u+dan=undan</formed>
    <rule>chiqish qo'shimchasi qo'shilganligi sababli bitta n harfi ortgan</rule>
  </row>
  <row>
    <index>43</index>
    <word>shundan</word>
    <stem_inflectional>shun</stem_inflectional>
    <stem_correct>shu</stem_correct>
    <lemma>shu</lemma>
    <formed>shu+dan=shundan</formed>
    <rule>chiqish qo'shimchasi qo'shilganligi sababli bitta n harfi ortgan</rule>
  </row>
  <row>
    <index>44</index>
    <word>o‘shandan</word>
    <stem_inflectional>o'shan</stem_inflectional>
    <stem_correct>o‘sha</stem_correct>
    <lemma>o‘sha</lemma>
    <formed>o‘sha+dan=o‘shandan</formed>
    <rule>chiqish qo'shimchasi qo'shilganligi sababli bitta n harfi ortgan</rule>
  </row>
  <row>
    <index>45</index>
    <word/>
    <stem_inflectional/>
    <stem_correct/>
    <lemma/>
    <formed/>
    <rule/>
  </row>
  <row>
    <index>46</index>
    <word>unaqa</word>
    <stem_inflectional>un</stem_inflectional>
    <stem_correct>u</stem_correct>
    <lemma>u</lemma>
    <formed>u + aqa = anaqa</formed>
    <rule/>
  </row>
  <row>
    <index>47</index>
    <word>shunaqa</word>
    <stem_inflectional>shun</stem_inflectional>
    <stem_correct>shu</stem_correct>
    <lemma>shu</lemma>
    <formed>shu + aqa = shunaqa</formed>
    <rule/>
  </row>
  <row>
    <index>48</index>
    <word>xurrak</word>
    <stem_inflectional>xurr</stem_inflectional>
    <stem_correct>xur</stem_correct>
    <lemma>xurrak</lemma>
    <formed>xur + ak = xurrak </formed>
    <rule/>
  </row>
  <row>
    <index>49</index>
    <word>fanniy</word>
    <stem_inflectional>fann</stem_inflectional>
    <stem_correct>fan</stem_correct>
    <lemma>fan, fanniy</lemma>
    <formed>fan + iy =fanniy</formed>
    <rule/>
  </row>
  <row>
    <index>50</index>
    <word>haqqim</word>
    <stem_inflectional>haqq</stem_inflectional>
    <stem_correct>haq</stem_correct>
    <lemma>haqqim,haq</lemma>
    <formed>haq+i+m=haqqim</formed>
    <rule/>
  </row>
  <row>
    <index>51</index>
    <word>haddingiz</word>
    <stem_inflectional>hadd</stem_inflectional>
    <stem_correct>had</stem_correct>
    <lemma>haddingiz,had</lemma>
    <formed>had+i+m=haddim</formed>
    <rule/>
  </row>
  <row>
    <index>52</index>
    <word>Robbim</word>
    <stem_inflectional>Robb</stem_inflectional>
    <stem_correct>Rob</stem_correct>
    <lemma>Robbim,Rob</lemma>
    <formed>Rob+i+m=Robbim</formed>
    <rule/>
  </row>
  <row>
    <index>53</index>
    <word>unisi</word>
    <stem_inflectional>un</stem_inflectional>
    <stem_correct>u</stem_correct>
    <lemma>u,uni</lemma>
    <formed>u+isi=unisi</formed>
    <rule>isi qo'shimchasi qo'shilganligi sababli ko'rsatish olmoshlarida bitta n harfi ortadi</rule>
  </row>
  <row>
    <index>54</index>
    <word>bunisi</word>
    <stem_inflectional>bun</stem_inflectional>
    <stem_correct/>
    <lemma>bu, buni</lemma>
    <formed>bu+isi=bunisi</formed>
    <rule>isi qo'shimchasi qo'shilganligi sababli ko'rsatish olmoshlarida bitta n harfi ortadi</rule>
  </row>
  <row>
    <index>55</index>
    <word>shunisi</word>
    <stem_inflectional>shun</stem_inflectional>
    <stem_correct/>
    <lemma>shu,shuni</lemma>
    <formed>shu+isi=shunisi</formed>
    <rule>isi qo'shimchasi qo'shilganligi sababli ko'rsatish olmoshlarida bitta n harfi ortadi</rule>
  </row>
  <row>
    <index>56</index>
    <word>o'shanisi</word>
    <stem_inflectional>o'shan</stem_inflectional>
    <stem_correct/>
    <lemma>o'sha, o'shani</lemma>
    <formed>o'sha=isi=o'shanisi</formed>
    <rule>isi qo'shimchasi qo'shilganligi sababli ko'rsatish olmoshlarida bitta n harfi ortadi</rule>
  </row>
</data>